【裁判字號】    95,上訴,267
【裁判日期】    950309
【裁判案由】    違反毒品危害防制條例
【裁判全文】
臺灣高等法院臺中分院刑事判決         95年度上訴字第267號
上  訴  人
即  被  告  甲○○
                  （現另案於臺灣臺中監獄南投分監執行中)
上列上訴人因違反毒品危害防制條例案件，不服臺灣南投地方法
院94年度訴字第702號中華民國94年12月19日第一審判決 （起訴
案號：臺灣南投地方法院檢察署94年度毒偵字第1295號），提起
上訴，本院判決如下：
    主  文
上訴駁回。
    事  實
一、甲○○曾因違反肅清煙毒條例案件，經臺灣彰化地方法院以
    民國（下同）八十二年度訴字第二三八號判處有期徒刑三年
    三月確定，入監執行後，經假釋出監，復因違反肅清煙毒條
    例、麻醉藥品管理條例等案件，經臺灣彰化地方法院以八十
    四年度訴字第七七五號分別判處有期徒刑三年四月、六月，
    並定應執行刑有期徒刑三年八月，嗣提起上訴後，經本院以
    八十四年度上訴字第二七七五號判決上訴駁回確定，經撤銷
    前開假釋，接續執行，甫於九十二年一月十七日縮短刑期執
    行完畢；另因施用毒品案件，經依臺灣南投地方法院八十九
    年度毒聲字第一三六一號裁定送觀察、勒戒後，認無繼續施
    用毒品之傾向，業於九十年六月六日執行完畢釋放，並由臺
    灣南投地方法院檢察署檢察官於九十年六月七日，以九十年
    度毒偵緝字第五六號、九十年度毒偵字第七七七號為不起訴
    處分確定。惟甲○○仍不知戒絕毒癮，於上開觀察、勒戒執
    行完畢釋放後五年內，復基於施用第一級毒品海洛因之概括
    犯意，自九十四年五月八日十七時許起，至同年九月十三日
    十時許止，在南投縣南投市○○路○段四九三巷十二號住處
    附近廟宇之廁所等處，以針筒注射方式，連續施用第一級毒
    品海洛因多次。嗣為警於九十四年九月十三日十六時四十分
    許，在南投縣南投市○○路與建國路口查獲，並扣得第一級
    毒品海洛因三包合計淨重零點一七公克（空包裝袋重零點七
    七公克）及其所有供施用第一級毒品海洛因使用之注射針筒
    四支。
二、案經南投縣政府警察局中興分局報告臺灣南投地方法院檢察
    署檢察官偵查起訴。
    理  由
一、訊據上訴人即被告（以下簡稱被告）甲○○對於上開事實坦
    白承認，核與為警採集其尿液送驗結果呈嗎啡陽性反應相符
    ，此有詮昕科技股份有限公司九十四年九月二十日編號第0
    0000000號濫用藥物尿液檢驗報告一份附卷可稽，並
    有第一級毒品海洛因三包、注射針筒四支扣案可佐，又扣案
    之白粉三包，經送法務部調查局鑑定結果確含第一級毒品海
    洛因成份，亦有該局調科壹字第九七○○○二八七二號鑑定
    通知書一紙在卷可憑，足認被告之自白與事實相符而堪憑信
    ；此外，被告前因施用毒品案件，受有如事實欄所載之觀察
    、勒戒與執行完畢，此有上開不起訴處分書及臺灣高等法院
    被告前案紀錄表各一份附卷可憑，被告於上開觀察、勒戒執
    行完畢釋放後五年內，再犯本件施用第一級毒品罪，亦堪認
    定。本件事證明確，被告犯行堪予認定。
二、被告甲○○雖辯稱：其前於九十二年五月二十五日前二日內
    某時，有施用第一級毒品海洛因之犯行，業經臺灣南投地方
    法院於九十四年十月五日以九十四年度訴字第三二五號刑事
    判決判處有期徒刑十月，上開案件與本件有連續犯之裁判上
    一罪關係云云，惟查：卷附臺灣南投地方法院於九十四年十
    月五日以九十四年度訴字第三二五號刑事判決所示被告施用
    第一級毒品海洛因之時間為九十二年五月二十五日前二日內
    某時，與本案被告施用第一級毒品海洛因時間，已相隔約二
    年之久；且被告因涉犯前開案件，經依臺灣板橋地方法院九
    十三年度毒聲字第一九九一號裁定送臺灣南投看守所附設勒
    戒處所執行觀察、勒戒，於九十四年四月七日入所執行，嗣
    於九十四年五月五日出所，此有前述臺灣高等法院被告前案
    紀錄表在卷可憑。故被告所犯前開案件施用第一級毒品海洛
    因之犯意，應於九十四年四月七日接受執行觀察、勒戒而告
    中斷。本件被告施用第一級毒品海洛因犯行，既係被告在臺
    灣南投看守所附設勒戒處所執行觀察、勒戒後，於九十四年
    五月五日出所之後所犯，顯係被告另行起意而為之，難認與
    前開案件具有連續犯裁判上一罪之關係，自非前開案件起訴
    效力所及，被告上開所辯，即非可採，附予敘明。
三、查海洛因屬毒品危害防制條例第二條第二項第一款規定之第
    一級毒品。核被告所為，係違反毒品危害防制條例第十條第
    一項之施用第一級毒品罪。被告於施用前，持有第一級毒品
    海洛因，進而施用，其持有之低度行為應為施用之高度行為
    所吸收，不另論罪。又被告多次施用第一級毒品海洛因之犯
    行，時間緊接，且係犯構成要件相同之罪，顯係基於概括之
    犯意反覆為之，為連續犯，應依刑法第五十六條之規定論以
    一罪，並加重其刑。查被告前曾受如事實欄所述有期徒刑之
    宣告及執行完畢，有臺灣高等法院被告前案紀錄表、臺灣南
    投地方法院檢察署刑案資料查註紀錄表可按，其於刑之執行
    完畢後五年內，再犯本案，為累犯，依法應加重其刑，並遞
    加重之。原審判決依上開理由  適用毒品危害防制條例第十
    條第一項、第十八條第一項前段、第二十三條第二項，刑法
    第十一條前段、第五十六條、第四十七條、第三十八條第一
    項第二款之規定，並審酌被告前因施用毒品，經觀察、勒戒
    執行完畢後，猶無視國家杜絕毒品之政策，多次施用第一級
    毒品海洛因，施用毒品期間非短，惟念其施用毒品所生危害
    僅戕害自身健康，犯後又坦承犯行，態度良好等一切情狀，
    量處被告有期徒刑一年，並認扣案之第一級毒品海洛因合計
    淨重零點一七公克，為查獲之毒品，應依毒品危害防制條例
    第十八條第一項前段規定沒收銷燬之，扣案之注射針筒四支
    、空包裝袋三個（供包裝上開第一級毒品海洛因使用），係
    被告所有供施用第一級毒品海洛因所用之物，而依刑法第三
    十八條第一項第二款之規定，宣告沒收，核其認事用法均無
    違誤，量刑亦稱妥適。被告上訴主張本件其被訴施用第一級
    毒品部分與上開臺灣南投地方法院九十四年度訴字第三二五
    號刑事判決所示被告施用第一級毒品海洛因犯行，有連續犯
    裁判上一罪關係，原審判決未依連續犯之規定審理，顯有未
    洽等語，指摘原審判決不當，顯無理由（詳如上開理由欄二
    所示），應予駁回。
據上論斷，應依刑事訴訟法第三百六十八條，判決如主文。
本案經檢察官乙○○到庭執行職務。
中    華    民    國    95    年    3    月     9     日
            刑事第三庭  審判長法  官  王  增  瑜
                              法  官  陳  欣  安
                              法  官  胡  忠  文
上列正本證明與原本無異。
如不服本判決應於收受送達後十日內向本院提出上訴書狀，其未
敘述上訴之理由者並得於提起上訴後十日內向本院補提理由書（
均須按他造當事人之人數附繕本）。
                              書記官  陳  麗  玉
中    華    民    國    95    年    3    月    10     日
毒品危害防制條例第10條
施用第一級毒品者，處6月以上5年以下有期徒刑。
                                                      Ａ


司法院資訊處製作；財團法人民間司法改革基金會備份。
